【裁判字號】    99,訴,3601
【裁判日期】    990924
【裁判案由】    清償借款
【裁判全文】
臺灣臺北地方法院民事判決              99年度訴字第3601號
原      告  台北富邦商業銀行股份有限公司
法定代理人  丙○○
訴訟代理人  甲○○
被      告  乙○○
上列當事人間清償借款事件，本院於民國99年9月9日言詞辯論終
結，判決如下：
    主  文
被告應給付原告新臺幣肆拾貳萬肆仟貳佰零壹元，及自民國九十
六年二月十二日起至清償日止，按週年利率百分之九‧三五計算
之利息，暨自民國九十六年三月十三日起至清償日止，其逾期在
六個月以內者，按上開利率百分之十，超過六個月者，按上開利
率百分之二十計算之違約金。
被告應給付原告新臺幣壹拾柒萬柒仟陸佰玖拾貳元，及自民國九
十六年二月一日起至清償日止，按週年利率百分之九‧五二計算
之利息，暨自民國九十六年三月二日起至清償日止，其逾期在六
個月以內者，按上開利率百分之十，超過六個月者，按上開利率
百分之二十計算之違約金。
訴訟費用由被告負擔。
    事實及理由
壹、程序事項
一、按「當事人得以合意定第一審管轄法院。但以關於由一定法
    律關係而生之訴訟為限。前項合意，應以文書證之。」，民
    事訴訟法第24條定有明文。經查，本件兩造於「貸款契約書
    」第14條合意約定以本院為第一審管轄法院，有「貸款契約
    書影本」附卷足憑（見本院卷第8頁），是本院就本件訴訟
    自有第一審管轄權。
貳、實體事項
一、原告起訴主張：緣被告於民國94年6月8日，向原告借得新臺
    幣（下同）52萬元整，利息按週年利率9.35%計算，並應按
    月攤還本息。如有任何一期本金或利息未如期攤還，其債務
    即視為全部到期，借款人喪失期限之利益，遲延履行給付本
    金或利息時，除仍按上開利率計息外，其逾期在六個月以內
    償還者，按上開利率10%；逾期在六個月以上者，其超過六
    個月部分按上開利率20%加付違約金。詎被告僅攤還本息至
    96年2月11日止，其後即未依約清償，依約其債務應視同全
    部到期，現被告尚積欠原告本金42萬4201元，爰依法請求被
    告清償如訴之聲明第一項所示借款本金及其利息暨違約金。
    爰被告於94年6月1日，向原告借得25萬元，利息按週年利率
    9.25%計算，並應按月攤還本息。如有任何一期本金或利息
    未如期攤還，其債務即視為全部到期，借款人喪失期限之利
    益，遲延履行給付本金或利息時，除仍按上開利率計息外，
    其逾期在六個月以內償還者，按上開利率10%；逾期六個月
    以上者，其超過六個月部分按上開利率20%加付違約金。詎
    被告僅攤還本息至96年1月31日止，其後即未依約清償，依
    約其債務應視同全部到期，現被告尚積欠原告本金17萬7692
    元，爰依法請求被告清償如訴之聲明第一項所示借款本金及
    其利息暨違約金。
二、被告對原告所主張之事實均不爭執，惟抗辯稱目前經濟狀況
    不佳，無力清償云云。
三、本件原告就其主張之事實，業據其提出與所述相符之借據暨
    約定書、信用貸款繳息明細表等影本為證，被告對原告所主
    張之事實亦不爭執，自堪信原告之主張為真實。被告雖抗辯
    稱目前經濟狀況不佳，無力清償云云，惟被告有無清償能力
    要與其應否負清償責任無涉，是被告所辯顯不足採。再按借
    用人應於約定期限內，返還與借用物種類、品質、數量相同
    之物，民法第478條前段定有明文。從而原告依據消費借貸
    之法律關係，請求被告分別給付42萬4201元及17萬7692 元
    及如主文所示之利息及違約金，為有理由，應予准許。
四、據上論結，本件原告之訴為有理由，爰民事訴訟法第78條，
    判決如主文。
中    華    民    國    99    年    9     月    24    日
                  民事第六庭    法  官  李家慧
以上正本係照原本作成。
如對本判決上訴，須於判決送達後20日內向本院提出上訴狀。如
委任律師提起上訴者，應一併繳納上訴審裁判費。
中    華    民    國    99    年    9     月    24    日
                                書記官  康翠真

司法院資訊處製作；財團法人民間司法改革基金會備份。
